【裁判字號】    90,訴,31
【裁判日期】    900706
【裁判案由】    違反毒品危害防制條例
【裁判全文】
臺灣新竹地方法院刑事判決                              九十年度訴字第三一號
    公  訴  人  臺灣新竹地方法院檢察署檢察官
    被      告  甲○○
右列被告因違反毒品危害防制條例案件，經檢察官提起公訴（八十九年度毒偵字第二
七六一號、八十九年度毒偵緝字第三０四號），本院判決如左：
    主      文
甲○○連續施用第一級毒品，累犯，處有期徒刑拾壹月。扣案之第一級毒品海洛因（
毛重共貳拾壹點陸公克），沒收銷燬之。又連續施用第二級毒品，累犯，處有期徒刑
柒月。扣案之第二級毒品安非他命【（總毛重伍拾參點捌玖公克、總淨重共肆拾玖點
肆零公克、驗餘肆拾玖點貳捌公克）及（總毛重捌拾貳點貳捌公克、總淨重柒拾玖點
壹玖公克、總餘柒拾玖點零壹公克）】、搖頭丸壹顆（毛重零點伍捌公克、淨重零點
參柒公克、驗餘零點參肆公克）、大麻（淨重貳點貳肆公克、包裝重零點參貳公克）
，均沒收銷毀之。應執行有期徒刑壹年肆月。扣案之第一級毒品海洛因（毛重共貳拾
壹點陸公克）、第二級毒品安非他命【（總毛重伍拾參點捌玖公克、總淨重共肆拾玖
點肆零公克、驗餘肆拾玖點貳捌公克）及（總毛重捌拾貳點貳捌公克、總淨重柒拾玖
點壹玖公克、總餘柒拾玖點零壹公克）】、搖頭丸壹顆（毛重零點伍捌公克、淨重零
點參柒公克、驗餘零點參肆公克）、大麻（淨重貳點貳肆公克、包裝重零點參貳公克
），均沒收銷毀之。
    事      實
一、甲○○前因竊盜案件，經本院判處有期徒刑七月，臺灣高等法院駁回上訴確定，
    於民國八十八年二月二日執行完畢，又因施用毒品案件，經依本院八十八年度毒
    聲字第一三六四號裁定送觀察、勒戒後，認無繼續施用毒品之傾向，業經臺灣新
    竹地方法院檢察署檢察官於八十八年八月九日以八十八年度偵字第五五二三號為
    不起訴處分確定。惟甲○○復基於概括之犯意，自八十八年十月二十五日起至八
    十九年十一月九日上午止，分別在宜蘭縣工地，新竹縣工地及新竹縣竹東鎮○○
    路三０一巷十六號住處等地，非法施用第二級毒品安非他命多次，另又基於概括
    之犯意，自八十九年八月底起至八十九年十一月九日某時止，在前揭住處等地，
    將第一級毒品海洛因置於香煙內非法施用多次，分別為警於八十八年十一月二日
    在新竹縣竹北市○○路龍之脈汽車賓館六０七室，及八十九年一月二十四日在新
    竹縣芎林鄉○○街六六三號處，及於八十九年十一月九日零時十分許，在新竹縣
    新豐鄉○○路○段一五五號之十六、五樓六一五室等地查獲，並分別扣得第二級
    毒品安非他命（含包裝塑膠袋重五點九公克已沒收銷毀、吸食器一組、ＦＭ２一
    個，均已廢棄）、及第二級毒品安非他命【（總毛重五十三‧八九公克、總淨重
    共四十九‧四公克、驗餘四十九‧二八公克）及（總毛重八十二‧二八公克、總
    淨重七十九‧一九公克、總餘七十九‧０一公克）】、搖頭丸一顆（毛重０‧五
    八公克、淨重０‧三七公克、驗餘０‧三四公克；含甲基安非他命、ＭＤＭＡ成
    分）、第二級第二十四項毒品大麻（淨重二‧二四公克、包裝重０‧三二公克）
    ，第一級毒品海洛因毛重二十一‧六公克，其此次所為犯行經依本院八十九年度
    毒聲字第九一０號裁定送臺灣新竹看守所附設勒戒所觀察、勒戒後，有繼續施用
    毒品之傾向。
二、案經新竹縣警察局竹北分局、竹東分局報請及新竹市警察局移送臺灣新竹地方法
    院檢察署檢察官偵查起訴。
    理      由
一、訊據被告甲○○對於前開犯行均坦承不諱，且其為警查獲時所採尿液經送驗結果
    ，分別有嗎啡及甲基安非他命陽性反應，有（一）、新竹縣衛生局八十八年十一
    月九日竹縣衛六字第八八二０九五號尿液檢單一紙（附於八十八年度毒偵字第七
    九０號偵查卷）。（二）、法務部調查局八十八年十二月三十日（八八）000
    00000號檢驗通知書一份（附於八十八年度毒偵字第七九０號偵查卷）。（
    三）、新竹縣衛生局八十九年一月二十八日竹縣衛六字第八九０二七一號尿液檢
    驗單一紙（附於八十九年度毒偵字第三三四號偵查卷）。（以上有甲基安非他命
    陽性反應）（四）、新竹市衛生局竹市衛六字第一五六０六號不法藥物尿液初步
    篩檢報告書一紙（附於八十九年度毒偵緝字第三０四號偵查卷）在卷可資為證。
    並有如事實欄所示扣案之證物，經送驗結果為第二級毒品安非他命【（總毛重五
    十三‧八九公克、總淨重共四十九‧四０公克、驗餘四十九‧二八公克）及（總
    毛重八十二‧二八公克、總淨重七十九‧一九公克、總餘七十九‧０一公克）】
    、搖頭丸一顆（毛重０‧五八公克、淨重０‧三七公克、驗餘０‧三四公克；含
    甲基安非他命、ＭＤＭＡ成分），有內政部警政署刑事警察局九十年五月十日、
    九十年五月二十五日鑑驗通知書附卷可稽；又扣案之煙草送驗結果，亦有第二級
    第二十四項毒品大麻成分（淨重二‧二四公克、包裝重０‧三二公克），有法務
    部調查局九十年一月四日鑑定通知書附卷可考，復有第一級毒品海洛因毛重二十
    一‧六公克扣案可佐。且被告經此次觀察勒戒後，經該勒戒所依有無繼續施用毒
    品傾向評估標準記錄結果，綜合判斷認有繼續施用毒品之傾向，有臺灣新竹看守
    所八十九年十一月二十八日竹所總字第二六一五號函所附之有無繼續施用毒品傾
    向證明書一份附卷可憑（附於八十九年度毒偵緝字第三０四號偵查卷）。本件事
    證明確，被告犯行堪以認定。
二、按海洛因、安非他命為毒品危害防制條例第二條第二項第一款、第二款規定之第
    一級、第二級毒品。被告非法施用海洛因及安非他命，核其所為係犯毒品危害防
    制條例第十條第一項、第二項之非法施用第一級毒品罪及第二級毒品罪。被告因
    施用毒品而持有毒品之低度行為，應為施用毒品之高度行為所吸收，不另論罪。
    被告所為多次施用第一級、第二級毒品行為，時間緊接，犯罪構成要件相同，顯
    均係出於概括之犯意為之，應均依連續犯之規定論以一罪，並均依法加重其刑。
    被告所犯之施用第一級毒品罪及施用第二級毒品罪，犯意各別，罪名不同，應分
    論併罰。又被告前於八十七年間因竊盜案件，經本院判處有期徒刑七月，上訴臺
    灣高等法院駁回確定，甫於八十八年二月二日執行完畢，有臺灣新竹地方法院檢
    察署刑案查註記錄表及臺灣高等法院被告全國前案記錄各一份在卷可佐，其於五
    年以內再犯本件有期徒刑以上之上開二罪，均為累犯，應均依刑法第四十七條規
    定加重其刑，並均遞加重之。爰審酌海洛因、安非他命危害施用者之神經中樞，
    使施用者產生幻聽及幻想之症狀，對施用者之健康產生不良之影響，同時因幻聽
    及幻想結果亦可能使施用者對周遭之人施暴，對公共秩序產生危害，且被告前曾
    因施用第二級毒品安非他命，經過觀察勒戒後，猶不知自制，再度施用毒品，惟
    於本院審理時坦承犯行，尚有悔意等一切情狀，各量處如主文所示之刑，並定其
    應執行之刑。
三、扣案之第二級毒品安非他命【（總毛重五十三‧八九公克、總淨重共四十九‧四
    公克、驗餘四十九‧二八公克）及（總毛重八十二‧二八公克、總淨重七十九‧
    一九公克、總餘七十九‧０一公克）】、搖頭丸一顆（毛重０‧五八公克、淨重
    ０‧三七公克、驗餘０‧三四公克；含甲基安非他命、ＭＤＭＡ成分）、第二級
    第二十四項毒品大麻（淨重二‧二四公克、包裝重０‧三二公克），第一級毒品
    海洛因毛重二十一‧六公克，均為違禁物，不問屬於被告與否，均應依毒品危害
    防制條例第十八條第一項前段沒收銷燬之。另扣案之第二級毒品安非他命（含包
    裝塑膠袋重五點九公克）已沒收銷毀、吸食器一組、ＦＭ２一顆，係林進標所有
    ，業經臺灣新竹地方法院檢察署檢察官處分命令係無價值之物廢棄，爰不另為宣
    告沒收之諭知，併此敘明。
據上論斷，依刑事訴訟法第二百九十九條第一項前段，毒品危害防制條例第十條第一
項、第二項、第十八條第一項前段，刑法第十一條前段、第五十六條，第四十七條、
第五十一條第五款，判決如主文。
本案經檢察官吳金棟到庭執行職務。
中      華      民      國    九十      年      七      月      六      日
                                      臺灣新竹地方法院刑事第一庭
                                          法  官  林  秋  宜
右正本證明與原本無異。
如不服本判決，應於判決送達後十日內向本院提出上訴狀（應附繕本），上訴於臺灣
高等法院。
                                書記官  張  雲  娥
中      華      民      國    九十      年      七      月      六      日
附錄本案論罪科刑法條全文
毒品危害防制條例第十條第一項、第二項
施用第一級毒品者，處六月以上五年以下有期徒刑。
施用第二級毒品者，處三年以下有期徒刑。


司法院資訊處製作；財團法人民間司法改革基金會備份。
